# 股权投资、债权？

提问人：liutong801123 时间：2016-05-25 17:06:20
内容：进行股权投资，期限 36 个月，被投资方 12 个月为一期向我方支付10%的收益，我方有权在任何时间通过债转股方式增资成为股东。请问我公司会计处理是怎样的，谢谢

回答人：chenyiwei
1 、每 12 个月支付 10 ％利息是否为确定的义务，被投资方不能推迟或免除？ 2 、债转股的具体条款，特别是价格，还有无其他附加条件？

提问人：liutong801123 时间：2016-05-26 11:11:41
是确定的义务，被投资方不能免除，转股价格 4 元获得 1000 万股最低不低于10.7%持股比例

回答人：chenyiwei
属于债权性投资的可能性相对大些（具体账务处理还要看投资的条款）。另外转股权可作为衍生工具进行核算，以公允价值计量且其变动计入当期损益。